【裁判字號】    95,上易,17
【裁判日期】    950221
【裁判案由】    竊盜
【裁判全文】
臺灣高等法院高雄分院刑事判決          95年度上易字第17號
上  訴  人  臺灣高雄地方法院檢察署檢察官
被      告  甲○○
                       （現另案在屏東竹田分監執行中）
上列上訴人因被告竊盜案件，不服臺灣高雄地方法院94年度易字
第1055號中華民國94年11月21日第一審判決（起訴案號：臺灣高
雄地方法院檢察署94年度偵字第7284號，移送併辦案號：同檢察
署94年度偵字第27543號），提起上訴，本院判決如下：
    主  文
原判決撤銷。
甲○○連續於夜間毀壞安全設備侵入住宅竊盜，累犯，處有期徒
刑壹年。
扣案之鑰匙壹支沒收。
    事  實
一、甲○○於民國（以下同）89年間曾犯施用毒品罪，經台灣屏
    東地方法院判處有期徒刑6 月確定，於91年3 月1 日執行完
    畢，93年間復犯竊盜罪，經本院於94年1 月14日以93年度上
    易字第653 號判處有期徒刑7 月確定，尚未執行，仍不知悔
    改，復意圖為自己不法所有，基於概括之犯意，先於94年1
    月31日4 時30分許，前往高雄縣大寮鄉○○村○○○路27 2
    號乙○○之店舖住宅（經營釣具行），破壞屋後1 樓之窗戶
    後侵入店內，竊取置放在店內之捲線器30個、釣竿45支、釣
    魚線30個、釣魚40包，得手後隨即離開現場。嗣甲○○於
    94年3 月24日銷贓時，為乙○○發現後報警，經警於94年3
    月24日23時10分許，在甲○○位於高雄縣大寮鄉○○村○○
    ○路215 巷16號3 樓租處查獲上開捲線器等物，始悉上情。
    又甲○○復於94年6 月18日23時，與李正信（另案審理）行
    經高雄縣大樹鄉○○街「中山堂停車場」時，見呂啟榮所有
    停放在該處之車牌號碼ＸＡ－7196號自用小客車，竟與李正
    信基於意圖為自己不法所有之犯意聯絡，由甲○○以自備之
    鑰匙1 支，開啟自小客車電門，竊取該車作為交通工具使用
    ，嗣於同年月21日10時20分許，駕駛該贓車行經高雄縣大寮
    鄉○○路與仁德路口時，為警攔檢而再度查獲，並扣得其所
    有供竊車用之鑰匙1 支。
二、案經高雄縣警察局林園分局移送台灣高雄地方法院檢察署檢
    察官偵查起訴及函請併案審理。
    理  由
一、上揭被告甲○○竊取車牌號碼ＸＡ－7196號自小客車之事實
    ，業据被告甲○○於偵查中坦承：「（問：是否偷車？）答
    ：是」「（問：為何偷？）答：代步用」等語不諱（見94年
    6 月21日偵查筆錄），核與被害人呂啟榮於警訊中指述失竊
    車輛情節相符，並經証人即共犯李正信於偵查中坦承偷車屬
    實（見94年6 月21日偵查筆錄），被告甲○○對被害人呂啟
    榮於警訊中所述失竊車輛及共犯李正信於偵查中之陳述亦不
    爭執，依刑事訴訟法第159 條之5 第2 項之規定，前述被害
    人呂啟榮於警訊中及共犯李正信於偵查中之陳述自得採為証
    据，並有車輛失竊查詢表、電腦輸入單及贓物領据可稽，並
    有偷車工具鑰匙1 支扣案可資佐証，被告甲○○偷車事証明
    確。又被告甲○○於94年3 月24日23時10分許，為警在高雄
    縣大寮鄉○○村○○○路215 巷16號3 樓其租屋處查獲之捲
    線器30個、釣竿45支、釣魚線30個及釣魚40包等物（下稱
    「系爭釣具」），係被害人乙○○所經營位於高雄縣大寮鄉
    ○○村○○○路272 號之山海釣具行，於93年1 月31日4 時
    30分許遭竊之物品之事實，業據證人即被害人乙○○於原審
    理時指述明確（見94年11月7 日原審審判筆錄第3 至10頁）
    ，並有贓物即扣案之捲線器30個、釣竿45支、釣魚線30個、
    釣魚40包扣案可憑，並有搜索扣押筆錄、扣押物品目錄表
    、贓物領據各1 紙、查獲照片12幀可稽，被告甲○○雖辯稱
    ：我沒有竊釣具，我本身喜歡釣魚，在94年農曆春節前即分
    別在九曲堂農會旁之三岔路口及萬大橋附近購買約17、18支
    之釣竿及捲線器等物，扣案釣具均為我所有云云，惟查扣案
    釣竿有一半即20支是日本進口，其關稅條碼及航空貨運標籤
    為被害人乙○○所認出，而被告甲○○復無法指出是購自何
    人，且該批釣具數量龐大（釣竿多達45支），一般釣客亦無
    購買多達45支釣竿之理，應認是被告甲○○所竊取，本院審
    理時被告甲○○翻異前詞，所辯未偷車及偷釣具係卸責之詞
    ，不足採信，其犯行已堪認定。
二、被告甲○○於夜間破壞店舖住宅屋後面1 樓之窗戶後侵入店
    內竊取釣具，此部分係犯刑法第321 條第1 項第1 款及第2
    款之加重竊盜罪；被告甲○○與李正信共同竊取他人車輛，
    此部分係犯刑法第320 條第1 項之普通竊盜罪。公訴人認在
    被告甲○○租住處扣得十字型扳手1 支是行竊前述釣具店之
    工具，認被告甲○○另犯刑法第321 條第1 項第3 款之攜帶
    兇器竊盜罪，惟被告甲○○否認持該扳手以行竊，參以證人
    乙○○於原審審陳稱：我經營之山海釣具行側鐵門門鎖遭到
    破壞但並未成功…後來竊賊應該係沿防火巷自該屋後面1 樓
    之窗戶進入釣具店等語，尚無証据証明被告甲○○是持扣得
    之十字型扳手竊盜，故不論以攜帶兇器竊盜，附此敘明。被
    告甲○○與李正信共同竊取他人車輛部分，2 人間有犯意聯
    絡及行為分擔，此部分係屬共同正犯。被告甲○○先後2 次
    竊盜犯行，時間緊接，反覆實施，顯係基於概括之犯意，所
    犯又係構成要件相同之罪，應依連續犯之規定論以較重之加
    重竊盜一罪。被告甲○○第2 次被查獲竊取車輛部分雖未据
    起訴，惟此部分與起訴之竊盜釣具部分有連續犯裁判上一罪
    關係，亦為起訴效力所及，本院自得一併審究。被告甲○○
    於89年間曾犯毒品危害防制條例罪，經台灣屏東地方法院判
    處有期徒刑6 月確定，於91年3 月1 日執行完畢之事實，業
    經被告甲○○陳明，並有臺灣高雄地方法院檢察署刑案資料
    查註錄表可稽，其於前開有期徒刑執行完畢後，5 年以內再
    犯有期徒刑以上刑之本罪，為累犯，應依法加重其刑。
三、原審不察，遽諭知無罪，尚有未洽，檢察官上訴指摘原判決
    不當，為有理由，自應予撤銷改判。審酌被告甲○○甫因竊
    盜罪被法院判刑，尚未執行，仍不知悔改，又再犯本件2 次
    竊盜罪，其竊取之釣具及車輛價值不少，及其動機、手段、
    被害人受損程度等一切情狀，爰量處有期徒刑1 年。扣案之
    鑰匙1 支是被告甲○○所有供竊車用之工具，並依刑法第38
    條第1 項第2 款宣告沒收。至扣得之扳手2 支，並無証据證
    明是供作本件竊盜之用，已如前述，不予宣告沒收，附此敘
    明。
據上論結，應依刑事訴訟法第369 條第1項前段、第364 條、第
299 條第1 項前段，刑法第321 條第1 項第1 款、第2 款、第56
條、第47條、第38條第1 項第2 款，判決如主文。
本案經檢察官陳國全到庭執行職務。
中    華    民    國    95    年    2     月   21    日
                  刑事第六庭  審判長法  官  王憲義
                                    法  官  李璧君
                                    法  官  張盛喜
以上正本證明與原本無異。
不得上訴。
中    華    民    國    95    年    2     月    21    日
                                    書記官  林明威
附錄本件判決論罪科刑法條：
中華民國刑法第321條
犯竊盜罪而有左列情形之一者，處6 月以上、5 年以下有期徒刑
：
一  於夜間侵入住宅或有人居住之建築物、船艦或隱匿其內而犯
之者。
二  毀越門扇、牆垣或其他安全設備而犯之者。
三  攜帶兇器而犯之者。
四  結夥3 人以上而犯之者。
五  乘火災、水災或其他災害之際而犯之者。
六  在車站或埠頭而犯之者。
前項之未遂犯罰之。


司法院資訊處製作；財團法人民間司法改革基金會備份。
